【裁判字號】    95,中簡上,67
【裁判日期】    950315
【裁判案由】    違反商標法
【裁判全文】
臺灣臺中地方法院刑事判決            95年度中簡上字第67號
上  訴  人
即  被  告  甲○○
            乙○○
                      樓
上列上訴人即被告因違反商標法案件，不服本院臺中簡易庭94年
度中簡字第2148號中華民國94年12月30日第一審判決（聲請簡易
判決處刑書案號：臺灣臺中地方法院檢察署94年度偵字第5750號
），提起上訴，本院管轄之第二審合議庭判決如下：
    主    文
原判決關於甲○○部分撤銷。
甲○○連續明知為未得商標權人同意，於同一商品，使用相同之
註冊商標之商品而販賣，處拘役陸拾日，如易科罰金，以參佰元
折算壹日。扣案如附表一編號一至四所示之仿冒商標球鞋參拾壹
盒及如附表二所示之物均沒收。
其餘上訴駁回。
乙○○緩刑貳年。
    犯罪事實
一、甲○○明知如附件一至四所示之商標圖樣（其審定字號、商
    標權人、商標圖樣、專用期限、指定使用商品名稱均詳如附
    件商標資料所示），分別係如附表一編號一至四所示商標專
    用權人透過向我國經濟部中央標準局（現改制為智慧財產局
    ）申請後，取得商標專用權之商標，現仍於專用期間內，係
    專用於靴鞋等商品；而乙○○亦明知如附件五所示之商標圖
    樣（其審定字號、商標權人、商標圖樣、專用期限、指定使
    用商品名稱均詳如附件商標資料所示），係如附表一編號五
    所示商標專用權人透過向我國經濟部中央標準局（現改制為
    智慧財產局）申請後，取得商標專用權之商標，現仍於專用
    期間內，係專用於衣服等商品。詎（一）甲○○竟自民國九
    十三年十二月一日起，向冠興鞋城某年籍、姓名不詳之成年
    人，以每件新臺幣（下同）五百至一千二百元不等之價格，
    購入仿冒如附件一至四所示商標圖樣之鞋子一批，而基於販
    賣仿冒商標商品之概括犯意，自九十四年一月初某日起，至
    同年月十四日止，將上開鞋子陳列在臺中市各夜市內，以麻
    將賓果連線遊戲方式，供不特定客戶以每局一百元之代價，
    作為連線成功換取之獎品，而連續將屬於同一商標專用權人
    或分屬不同商標專用權人之單一或多數鞋子，變相販賣予不
    特定顧客；（二）乙○○於不詳時、地，向年籍、姓名不詳
    之成年人，以不詳之價格，購入仿冒如附件五所示之商標圖
    樣之衣服一批後，基於販賣仿冒商標商品之犯意，連續於九
    十三年十月八日，將上開仿冒衣服陳列在臺中市○○路夜市
    ，並先以一套二百五十元之價格，售予夜市內某年籍、姓名
    不詳之成年友人，又以一套三百五十元之價格，售予顧客林
    夏滋牟利。嗣為警於九十四年一月十四日上午某時在臺中縣
    潭子鄉○○街一八三號甲○○之住處查獲，並扣得如附表一
    編號一至四所示之仿冒商標球鞋三十一盒及甲○○所有供前
    開違反商標法犯行所用如附表二所示之物。
二、案經必爾斯蘭基股份有限公司訴由法務部調查局臺中縣調查
    站移送臺灣臺中地方法院檢察署檢察官聲請以簡易判決處刑
    。
    理    由
一、上開犯罪事實，業據上訴人即被告（下稱被告）甲○○、乙
    ○○二人於本院審理時坦承不諱，核與告訴代理人劉騰遠律
    師於偵查中指訴之情節相符，並經證人林夏滋於偵查中具結
    證述甚明，且有如附件一至五所示商標圖樣之註冊證五件、
    仿冒商標商品照片十二張、NIKE產品鑑定書及PUMA鑑定報告
    書各一件、被告乙○○名片一張及被告乙○○於松竹夜市販
    售現場照片一張附卷可參，復有如附表一所示之仿冒商標商
    品及被告甲○○所有供前開違反商標法犯行所用如附表二所
    示之物扣案可資佐證，足見被告甲○○、乙○○二人前開自
    白與事實相符，應堪採信。又被告甲○○所經營麻將賓果連
    線遊戲，係以每局一百元之代價，作為連線成功換取之獎品
    ，被告甲○○賺取每局費用，顧客則支付上述金額，以求連
    線成功換取仿冒運動鞋為獎品，被告甲○○與顧客間就上開
    遊戲，彼此間具有對價關係，實與一般販賣行為之性質無異
    ，自屬變相之販賣行為，併予指明。本件事證明確，被告甲
    ○○、乙○○上開犯行堪以認定。
二、核被告甲○○、乙○○所為，均係犯商標法第八十二條販賣
    仿冒商標商品罪。被告甲○○、乙○○意圖販賣而陳列前開
    仿冒商標商品之低度行為，為其販賣之高度行為所吸收，不
    另論罪。被告甲○○、乙○○先後多次販賣仿冒商標商品之
    行為，均時間密接、犯罪構成要件相同，顯均係基於概括犯
    意反覆為之，均應依連續犯之規定論以一罪，並加重其刑。
    又被告甲○○以一販賣行為，同時侵害如附件一至四所示數
    公司之商標專用權，係以一行為而觸犯構成要件相同之數罪
    名，為同種想像競合犯，應依刑法第五十五條之規定以一罪
    處斷。原審予以論罪科刑，固非無見，惟原審既未及審酌被
    告甲○○嗣後與告訴人必爾斯蘭基股份有限公司達成民事和
    解之犯罪後態度，容有未洽，被告甲○○提起上訴請求從輕
    量刑，為有理由，應由本院就此部分撤銷改判。爰審酌被告
    甲○○行為不僅損及如附件一至四所示商標權人之商譽及合
    法利益，且嚴重破壞我國致力保護智慧財產權之國際名聲，
    惟被告甲○○事後坦認罪行，足見尚知悔悟，且嗣後與告訴
    人必爾斯蘭基股份有限公司達成民事和解，賠償損害，有和
    解書影本一紙在卷可佐，及尚未與其他被害人和解之犯罪後
    態度等一切情狀，量處如主文第二項所示之刑，並諭知易科
    罰金之折算標準，以資懲儆。扣案如附表一編號一至四所示
    之仿冒商標物品，均應依商標法第八十三條規定宣告沒收。
    至扣案如附表二所示之物品，為被告甲○○所有供前開違反
    商標法犯行所用之物，業據被告甲○○自承在卷，爰均依刑
    法第三十八條第一項第二款之規定宣告沒收。又原審審理結
    果，認被告乙○○犯上述之罪，依商標法第八十二條、第八
    十三條，刑法第十一條、第五十六條、第四十一條第一項前
    段，罰金罰鍰提高標準條例第二條，判處被告乙○○拘役八
    十日，並依法將扣案如附表一編號五所示之仿冒商標物品宣
    告沒收，經核其認事用法及量刑均為妥適，並無違法不當之
    處，被告乙○○上訴為無理由，應予駁回。又被告乙○○前
    未曾受有期徒刑以上刑之宣告，有臺灣臺中地方法院檢察署
    刑案資料查註紀錄表及臺灣高等法院被告前案紀錄表各一紙
    在卷可按，其因一時失慮，偶罹刑典，事後已坦承犯行，深
    具悔意，且已與告訴人必爾斯蘭基股份有限公司被害人和解
    賠償損害，經此偵審程序及刑之宣告後，應知戒慎，信無再
    犯之虞，本院因認所宣告之刑，以暫不執行為適當，併予宣
    告緩刑二年，用啟自新，並觀後效。
據上論斷，應依刑事訴訟法第四百五十五條之一第三項、第三百
六十八條、第三百六十九條第一項前段、第三百六十四條、第二
百九十九條第一項前段，商標法第八十二條、第八十三條，刑法
第十一條、第五十六條、第五十五條、第四十一條第一項前段、
第三十八條第一項第二款、第七十四條第一款，罰金罰鍰提高標
準條例第二條，判決如主文。
中    華    民    國    95    年    3     月    15    日
                  刑事第十庭    審判長法  官 郭瑞祥
                                      法  官 黃家慧
                                      法  官 黃炫中
上正本證明與原本無異。
如不服本判決，應於送達後十日內向本院提出上訴狀（須附繕
本），上訴於台灣高等法院台中分院。
                                      書記官  黃珮華
中    華    民    國    95    年    3    月    15    日
附錄論罪科刑法條：
商標法第八十一條
未得商標權人或團體商標權人同意，有下列情形之一者，處三年
以下有期徒刑、拘役或科或併科新臺幣二十萬元以下罰金：
一  於同一商品或服務，使用相同之註冊商標或團體商標者。
二  於類似之商品或服務，使用相同之註冊商標或團體商標，有
致相關消費者混淆誤認之虞者。
三  於同一或類似之商品或服務，使用近似於其註冊商標或團體
商標之商標，有致相關消費者混淆誤認之虞者。
商標法第八十二條
明知為前條商品而販賣、意圖販賣而陳列、輸出或輸入者，處一
年以下有期徒刑、拘役或科或併科新臺幣五萬元以下罰金。
  附表一：
 ┌──┬────────┬───────┬─────┐
 │編號│仿冒商品名稱    │商標專用權人  │數量      │
 ├──┼────────┼───────┼─────┤
 │ 一 │ＮＩＫＥ球鞋    │必爾斯藍基股份│十五盒    │
 │    │                │有限公司      │          │
 ├──┼────────┼───────┼─────┤
 │ 二 │ＡＤＩＤＡＳ球鞋│亞得脫士沙洛蒙│三盒      │
 │    │                │股份公司      │          │
 ├──┼────────┼───────┼─────┤
 │ 三 │ＰＵＭＡ球鞋    │彪馬運動魯道夫│十一盒    │
 │    │                │達士拉股份有限│          │
 │    │                │公司          │          │
 ├──┼────────┼───────┼─────┤
 │ 四 │ＤＩＥＳＥＬ球鞋│迪索公司      │二盒      │
 │    │                │              │          │
 ├──┼────────┼───────┼─────┤
 │ 五 │ＮＩＫＥ運動服  │必爾斯藍基股份│一套      │
 │    │                │有限公司      │          │
 └──┴────────┴───────┴─────┘
  附表二：
 ┌──┬────────────┬────┐
 │編號│其他扣押物品            │ 數量   │
 ├──┼────────────┼────┤
 │ 一 │仿冒ＮＩＫＥ等鞋子目錄  │ 三冊   │
 ├──┼────────────┼────┤
 │ 二 │仿冒鞋子編號            │ 六張   │
 ├──┼────────────┼────┤
 │ 三 │仿冒鞋子編號及售價      │ 一張   │
 ├──┼────────────┼────┤
 │ 四 │仿冒商品上手名片及鞋子  │ 三張   │
 │    │編號、價格表            │        │
 ├──┼────────────┼────┤
 │ 五 │仿冒商品進貨估價單      │ 五張   │
 └──┴────────────┴────┘


司法院資訊處製作；財團法人民間司法改革基金會備份。
